【裁判字號】    90,簡上,64
【裁判日期】    901025
【裁判案由】    傷害
【裁判全文】
臺灣雲林地方法院刑事判決                            九十年度簡上字第六四號
    上  訴  人  乙○○
    即  被  告
右列上訴人因傷害案件，不服本院斗六簡易庭中華民國九十年七月十九日九十年度六
簡字第一八○號第一審判決（聲請簡易處刑案號臺灣雲林地方法院檢察署九十年度偵
字第一六四二號），提起上訴，本院合議庭為第二審判決如左：
    主  文
上訴駁回。
乙○○緩刑貳年。
    事  實
一、乙○○因認甲○○取走其所有之無線電變壓器，於民國九十年一月二十日下午五
    、六時許，至甲○○位於雲林縣斗南鎮○○里○○路四十六巷六十二號之家中索
    討未果，竟於同日二十二時許，與其已成年之男性友人二人（真實姓名年籍不詳
    ）共同基於傷害、毀損及侵入住宅之犯意聯絡，無故侵入甲○○住處內，與其友
    人二人分持白鐵鋼管毆打甲○○，致使甲○○因而受有下頷與左側肘部撕裂傷等
    傷害，並以上開白鐵鋼管敲毀甲○○所有之老時鐘、老甕、碗盤、木雕神尊等物
    品，足以生損害於甲○○。
二、案經告訴人甲○○訴由雲林縣警察局斗南分局報請臺灣雲林地方法院檢察署檢察
    官偵查起訴。
    理  由
一、訊據被告乙○○對於右揭時、地與其友人二人共同至甲○○住處毆打甲○○及毀
    損甲○○之老時鐘、老甕、碗盤、木雕神尊等物品之事實坦承不諱，核與告訴人
    甲○○指述之情節相符，並經證人陳月香於警訊及偵查中證述明確，復有財團法
    人佛教慈濟綜合醫院大林分院九十年一月二十一日所出具之驗傷診斷書一紙及照
    片七幀在卷可稽。本件事證明確，被告犯行堪以認定。
三、核被告乙○○所為，係犯刑法第二百七十七條第一項傷害罪。被告所犯侵入住宅
    罪與傷害罪、毀損罪之間有方法結果之牽連關係，依刑法第五十五條規定，應從
    較重之傷害罪、毀損罪處斷。被告所犯傷害罪、毀損罪二罪，犯意各別，行為互
    殊，應予分論併罰。被告與其友人二人具有犯意聯絡及行為分擔，為共同正犯。
    原審認被告罪證明確，因予適用刑法第二十八條、第二百七十七條第一項、第三
    百零六條第一項、第三百五十四條、第五十五條、第四十一條第一項前段、罰金
    罰鍰提高標準條例第一條前段、第二條等規定，分別量處被告拘役五十日、拘役
    四十日，應執行拘役八十日，並諭知易科罰金之折算標準。原審判決認事用法均
    無不合，量刑亦稱妥適，被告上訴意旨指摘原判決不當，為無理由，應予駁回。
    惟查，被告前未曾受有期徒刑以上刑之宣告，有臺灣雲林地方法院被告院內索引
    卡紀錄表、臺灣高等法院被告全國前案紀錄表各一份在卷可查，其因一時失慮，
    觸犯刑責，犯後已與被害人達成和解，有調解書一紙在卷可稽，經此偵、審程序
    之教訓後，應知所警惕，而無再犯之虞，本院因認上開對其所受宣告之刑，以暫
    不執行為適當，爰併予宣告緩刑二年，以勵自新。
據上論斷，應依刑事訴訟法第四百五十五條之一第三項、第三百六十八條，刑法第七
十四條第一款，判決如主文。
本案經檢察官施添寶到庭執行職務。
中      華      民      國      九十      年      十    月    二十五    日
                                    臺灣雲林地方法院刑事第二庭
                                        審判長法官  紀  文  勝
                                              法官  趙  思  芸
                                              法官  冷  明  珍
右正本證明與原本無異。
不得上訴。
                                            書記官  周  麗  雲
中      華      民      國      九十      年      十    月    二十五    日


司法院資訊處製作；財團法人民間司法改革基金會備份。
